【裁判字號】    90,聲,3215
【裁判日期】    901127
【裁判案由】    聲明異議
【裁判全文】
臺灣高雄地方法院刑事裁定                          九十年度聲字第三二一五號
    聲  明  人  甲○○
右聲請人因不服台灣高雄地方法院檢察署九十年度執字第七四三二號執行命令，聲明
異議，本院裁定如左：
    主  文
聲請駁回。
    理  由
一、聲請意旨略以：聲明人甲○○因案於台灣東成技能訓練所執行，此有臺灣高雄地
    方法院檢察署檢察官八十八年執緝崗字第四八九號執行指揮書（應係八十九年執
    緝字第四八九號指揮書）為憑，經縮減刑期本應於九十年十月三十日期滿獲釋出
    所，惟卻遭監所長官口頭告知接獲傳真執行指揮書繼續執行，然聲明人未看到指
    揮書，亦未接獲簽名收受任何相關合法羈押文書或執行指揮文件，直至九十年十
    一月二日監所長官始拿前開檢察署檢察官執行指揮書影本予聲明人看，卻未讓聲
    明人簽收留存，違反刑事訴訟法第四百五十八條「指揮執行應以指揮書附具裁判
    書或筆錄之繕本或節本為之」、第五十六條、第六十一條「向在監獄、看守所或
    保安處分場所之人為送達時，囑託典獄長、看守所所長或保安處分場所長官代為
    送達，須經送達本人收受始生效力」及同法第一百零二條第一項「羈押被告應以
    押票」等規定。雖九十年十一月六日監所長官送達前開檢察署檢察官於九十年十
    月二十九日簽發之執行指揮書正本（九十年執字第七四三二號執行指揮書）要聲
    明人簽名，惟聲明人拒絕簽收。再聲明人所犯之毒品危害防制條例經上訴於第三
    審，雖於九十年十月十八日遭到上訴駁回，於同年十月二十六日接獲最高法院九
    十年台上字第六三○三號刑事判決書正本，然依刑事訴訟法第四百零三條、第四
    百零六條規定，聲明人仍有抗告權，期限應於九十年十月三十一日，然檢察官卻
    於抗告權尚未喪失前簽發執行指揮書，且未合法送達聲明人。是本件臺灣高雄地
    方法院檢察署檢察官九十年執字第七四三二號執行顯有違背法令、不合程式，其
    違法羈押執行，已屬指揮執行不當，爰依刑事訴訟法第四百八十四條規定聲明異
    議，請求撤銷執行，回復原狀，釋放聲明人云云。
二、按受刑人以檢察官執行之指揮為不當者，得向「諭知該裁判之法院」聲明異議，
    刑事訴訟法第四百八十四條定有明文。本件聲明人因涉販賣第一級毒品案件，經
    本院以八十九年訴緝字第五八號判處有期徒刑七年六月，聲明人不服提起上訴，
    經臺灣高等法院高雄分院以九十年上訴字第八二三號判決上訴駁回，復經最高法
    院以九十年台上字第六三○三號判決駁回上訴確定情事，業經本院依職權調閱前
    開案卷查明屬實，再聲明人亦於異議狀內自承於九十年十月二十六日收受前開最
    高法院判決書，是聲明人所涉前開販賣毒品之違反毒品防制條例案件已經確定，
    其稱依刑事訴訟法第四百零三條、第四百零六條規定尚有抗告權，自有誤認。再
    聲明人所涉販賣毒品犯行，係由本院於主文內實際宣示其主刑及從刑，是本院為
    諭知該裁判之法院，先予敘明。
三、按「指揮執行，應以指揮書附具裁判書或筆錄之繕本或節本為之」、「受死刑、
    徒刑或拘役之諭知，而未經羈押者，檢察官於執行時，應傳喚之；傳喚不到者，
    應行拘提」，刑事訴訟法第四百五十八條前段、第四百六十九條第一項分別定有
    明文。又刑事訴訟法第六章有關於送達及第十章羈押之規定，均係對於刑事訴訟
    程序中之「被告」而言，此觀之該法第五十五條第一項規定「被告．．．為接受
    文書之送達，應將其住所、居所或事務所向法院或檢察官陳明」、第五十六條「
    前條之規定，於在監獄或看守所之人不適用之。．．」、第五十九條「被告．．
    得為公示送達」及第一百零二條第一項「羈押『被告』應用押票」等自明。是受
    刑人除未經羈押者，於檢察官執行時，應傳喚之，於傳喚不到者，應行拘提而應
    適用前開刑事訴訟法第四百六十九條規定外，自無再適用刑事訴訟法有關送達、
    羈押之規定。又所謂指揮執行書，乃檢察官指揮刑罰之執行而制作之文書，是檢
    察官自得本於職權，於裁判確定後，附具裁判書指揮監所對於在監之受刑人繼續
    指揮執行，此可觀之執行指揮書上載明「此致臺灣高雄監獄高雄分監計送台東東
    成」可知，此外刑事訴訟法有關執行之規定，除前開第四百六十九條外，並無準
    用或適用第六章有關送達之規定，自難認檢察官指揮執行書應以送達受刑人合法
    簽收後始生執行之效力。綜上所述，臺灣高雄地方法院檢察署檢察官據以執行之
    九十年執崗字第七四三二號執行指揮書，係依據已經判決確定之本院八十九年訴
    緝字第五八號、臺灣高等法院高雄分院九十年上訴字第八二三號及最高法院九十
    年台上字第六三○三號刑事判決，且係接續八九執緝四八九號指揮書（該指揮書
    係至九十年十月三十日刑期期滿）執行，已經本院調閱前開卷宗及該署九十年執
    字第七四三二號卷查明屬實，是檢察官於九十年十月二十九日制作九十年執崗字
    第七四三二號執行指揮書指揮執行，自無執行不當或違法羈押執行之情形。聲明
    人以未經合法送達簽收指揮書、前開最高法院九十年台上字第六三○三號判決尚
    未確定、羈押未用押票等語，指摘檢察官之執行命令不當，聲明異議，即屬無據
    ，應予駁回。
四、據上，應依刑事訴訟法第四百八十四條，裁定如主文。
中    華    民    國       九十       年      十一     月    二十七     日
                                      臺灣高雄地方法院刑事第七庭
                                                法  官 黃蕙芳
右正本證明與原本無異。
如不服本裁定，應於裁定送達後五日內，向本院提出抗告狀。
                                                書記官 龔  能
中    華    民    國       九十       年      十一     月    二十七     日


司法院資訊處製作；財團法人民間司法改革基金會備份。
